【裁判字號】    94,重易,2
【裁判日期】    950731
【裁判案由】    詐欺
【裁判全文】
臺灣板橋地方法院刑事判決               94年度重易字第2號
公  訴  人  臺灣板橋地方法院檢察署檢察官
被      告  甲○○
選任辯護人  梁裕勝律師
上列被告因詐欺案件，經檢察官提起公訴（94年度偵緝字第1882
號），本院判決如下：
    主  文
甲○○共同連續意圖為自己不法之所有，以詐術使人將本人之物
交付，處有期徒刑貳年陸月。
    事  實
一、甲○○與蘇基綠之前自民國77年間起至92年11月間止係夫妻
    關係，彼二人於92年11月17日經臺灣嘉義地方法院以92年度
    婚字第381 號民事判決離婚確定，然彼二人在夫妻關係存續
    中之自90年年中起至92年2 月間止，基於意圖為自己不法所
    有之概括犯意聯絡，明知彼等無支付能力，因先前曾與在銀
    行任職之丙○○辦理房屋與信用賃款等業務而認識，甲○○
    與蘇基綠即向丙○○與其友人乙○○稱彼等係在經營火鍋料
    銷售之業務，這個行業非常好賺，彼等從日本進貨到臺灣，
    利潤非常高，若以現金購貨的話，可以大幅降低購貨成本，
    如丙○○與乙○○願意貸予彼等現金，使彼等可以用現金購
    物，則彼等願意將上開成本降低的部分，提供一至二成予丙
    ○○與乙○○作為利潤等語。而為了取信丙○○與乙○○二
    人，甲○○與蘇基綠先以彼等或他人所簽發之支票交付予丙
    ○○及乙○○，因乙○○均將此等貸款或匯款之事宜全權交
    予丙○○處理，丙○○即依照該等支票之票面金額扣除一成
    作為甲○○與蘇基綠上開所稱之利潤後，以匯款或給付現金
    之方式，貸予甲○○與蘇基綠二人票面金額扣除一成後之款
    項（例如甲○○與蘇基綠交予丙○○票面金額為新臺幣『下
    同』三百萬元之支票，丙○○僅要匯款或給付現金二百七十
    萬元予甲○○與蘇基綠即可），丙○○嗣後再屆期提示上開
    支票並獲兌現，此等經兌現之支票大約有一、二百張，兌現
    總金額至少有五千萬元，又乙○○提示支票並獲兌現之金額
    約有一千萬元以上；再甲○○與蘇基綠曾帶乙○○至甲○○
    與蘇基綠之火鍋料公司、工廠與倉庫參觀，讓乙○○相信彼
    等確實有在經營火鍋料之銷售業務，甲○○與蘇基綠以上開
    方式致丙○○與乙○○不疑有他，誤認甲○○與蘇基綠應有
    支付能力，會繼續讓以後之支票兌現，且甲○○與蘇基綠即
    依往例陸續多次交付如附表所示之支票予丙○○，甚至向丙
    ○○與乙○○佯稱如附表所示支票中發票人為朱秀玲、楊景
    印與林瑞成部分係甲○○與蘇基綠銷售火鍋料之客戶，該等
    客戶向彼等購買火鍋料所交付之客票，丙○○與乙○○因而
    認定甲○○、蘇基綠營業狀況良好且有還款能力，以致陷於
    錯誤而陸續將如附表所示支票扣除票面金額一成後之款項貸
    予甲○○與蘇基綠，嗣因丙○○與乙○○自92年2 月25日起
    先後提示如附表所示之支票未獲兌現，退票總金額高達一億
    二千八百六十三萬九千元，丙○○與乙○○在被退票後訪查
    ，始悉朱秀玲、楊景印夫妻係甲○○與蘇基綠所經營之火鍋
    料公司之員工，另林瑞成係甲○○之親弟弟，並非如甲○○
    與蘇基綠上開所稱之係彼等之客戶云云，始悉受騙，另經丙
    ○○與乙○○結算後，扣抵之前自甲○○與蘇基綠夫妻所取
    得之利潤後，丙○○共被詐騙至少四千萬元左右之款項，且
    乙○○共被詐騙至少四百萬元左右之款項。
二、案經乙○○、丙○○告訴臺灣板橋地方法院檢察署檢察官偵
    查起訴。
    理  由
甲、證據能力方面：
一、證人林瑞成在偵查中所為之證述部分：
    按被告以外之人於審判外之言詞或書面陳述，除法律有規定
    者外，不得作為證據，刑事訴訟法第159 條第1 項定有明文
    ，此即學理上所稱「傳聞證據排除法則」。又被告以外之人
    於審判外之陳述，雖不符同法第159 條之1 至第159 條之4
    之規定，而經當事人於審判程序同意作為證據，法院審酌該
    言詞陳述或書面陳述作成時之情況，認為適當者，亦得為證
    據。當事人、代理人或辯護人於法院調查證據時，知有第15
    9 條第1 項不得為證據之情形，而未於言詞辯論終結前聲明
    異議者，視為有前項之同意，此則據同法第159 條之5 規定
    甚明。而鑒於採用傳聞證據排除法則之重要理由之一，係因
    傳聞證據未經當事人之反詰問予以覈實，若當事人願放棄對
    原供述人之反對詰問時，原則上即可承認該傳聞證據之證據
    能力，而揆諸我國刑事訴訟法第159 條之5 之立法理由，除
    參照前述傳聞證據排除法則之基本法理外，亦參考日本刑事
    訴訟法第326 條之立法例，查日本刑事審判實務之運作，有
    關檢察官及被告均同意作為證據之傳聞書面材料或陳述，可
    直接援引該國刑事訴訟法第326 條作為傳聞例外之法律依據
    ，僅在檢察官與被告不同意之情況下，乃須根據其他傳聞例
    外規定俾以斟酌該等書面材料或陳述是否具有證據能力，在
    當事人間無爭執之案件中，傳聞證據基本上均可依據前引規
    定提出於法院使用。據此，我國刑事訴訟法第159 條之5 之
    適用應可作同上之解釋，本件證人林瑞成在檢察官偵訊時所
    為之陳述，固為被告以外之人在審判外之陳述，係屬傳聞證
    據，惟公訴人、被告及其辯護人就前開審判外之陳述，迄於
    言詞辯論終結前未為異議之聲明，且均明確表示對於此部分
    之證據能力並無意見等語（見本院95年3 月9 日準備程序筆
    錄），而本院審酌彼陳述作成時之情況，核無違法取證及證
    明力明顯過低之瑕疵，亦認為以之作為證據為適當，再林瑞
    成在偵查中向檢察官陳述時，雖未有何具結之情形，然檢察
    官顯係以其當時是就其本身所涉犯之刑法第339 條第1 項之
    詐欺罪嫌偵辦，即以之為犯罪嫌疑人而非以證人身分加以訊
    問，此顯與刑事訴訟法第158 條之3 所規定之「證人、鑑定
    人依法應具結而未具結者，其證言或鑑定意見，不得作為證
    據」之要件有所不符，蓋檢察官既以犯罪嫌疑人而非證人之
    身分，對林瑞成訊問，當時林瑞成既非證人，則應不能適用
    上開刑事訴訟法第158 條之3 有關未具結即欠缺證據能力之
    規定。易言之，縱林瑞成在偵查中向檢察官證述時，雖未具
    結，然當時林瑞成並非證人，而係犯罪嫌疑人，本即沒有具
    結之必要與義務，縱其未具結，亦不能因此遽謂該等陳述沒
    有證據能力。故依諸上開規定及說明，前引證人林瑞成之陳
    述是否屬於傳聞之例外，無庸先行考量刑事訴訟法第159 條
    之1 第2 項、第159 條之2 、第159 條之3 等規定，得逕依
    同法第159 條之5 規定作為證據。
二、卷附告訴人丙○○在國泰世華商業銀行建國分行帳戶之綜存
    戶交易資料，暨告訴人乙○○在臺灣新光商業銀行（即之前
    之誠泰銀行）西門分行存摺存款對帳單部分：
    按「除前三條之情形外，下列文書亦得為證據：二除顯有不
    可信之情況外，從事業務之人於業務上或通常業務過程中所
    須製作之紀錄文書、證明文書」，刑事訴訟法第159 條之4
    第2 款定有明文。查卷附上開有關告訴人存款帳戶之綜存戶
    交易資料與存摺存款對帳單，係上開銀行所製作，用以表示
    告訴人二人過去資金往來明細資料等情，為被告以外之人於
    審判外之書面陳述，依刑事訴訟法第159 條第1 項之規定，
    原則上不具證據能力；惟上開資料係銀行內從事業務之人依
    據銀行電腦先前所存之資料製作而與以列印，此等資料係根
    據金融交易市場之業務過程不間斷、有規律而準確之記載，
    正確係較高，依前開刑事訴訟法第159 條之4 第2 款之規定
    ，具有證據能力。
乙、認定犯罪事實所憑之證據及理由：
    訊據被告甲○○固坦承與蘇基綠之前自77年間起至92年11月
    間止係夫妻關係，其夫蘇基綠從88年年起至92年2 月20日止
    ，在臺北縣板橋市經營火鍋料業務，而林瑞成係被告之親弟
    弟，林瑞成、朱秀玲、楊景印三人與被告或蘇基綠沒有任何
    廠商往來之關係，如附表所示之支票均遭退票，且該等支票
    之持有人是告訴人乙○○與丙○○二人等情，惟矢口否認有
    何詐欺取財之犯行，辯稱略以：「我並未與蘇基綠共同經營
    火鍋料業務，我當時是在藥廠上班。有關以支票向告訴人二
    人調借現金均與我無關，是蘇基綠一人所為，我沒有與告訴
    人二人交涉過，我甚至不認識告訴人乙○○，本案均是蘇基
    綠一人所為，我並沒有和蘇基綠有何詐欺取財之犯行」云云
    。被告之辯護人為其辯稱略以：「被告並未施用任何詐術，
    且告訴人在本案並無何陷於錯誤之事，因告訴人丙○○證稱
    在支票退票之前，蘇基綠以支票調現次數達到一、二百次，
    告訴人丙○○提示支票獲兌現的金額多達五千多萬元，而告
    訴人乙○○的部分承認支票獲兌現的金額為一千萬元以上，
    而期間乙○○是從89年開始，丙○○說從90年開始時間到退
    票長達二年，在這時間內，調現的支票都有兌現，而且金額
    如此之大，況告訴人乙○○也自承有到被告的店多次，發票
    人朱秀玲與楊景印是蘇基綠的員工，告訴人應該有看過他們
    ，所以告訴人所述不知朱秀玲與楊景印是蘇基綠的員工，並
    不實在。另外，告訴人丙○○自承附表編號10所示發票人甲
    ○○、發票日為91年10月6 日之支票，是被告要求延票而沒
    有軋入，另外有一張附表編號9 所示發票人為蘇基綠，發票
    日為91年11月20日，票面金額為二百萬元，這張支票從卷內
    影本看來，毫無銀行的戳記，顯然未提示，雖然告訴人不願
    意陳述未提示的原因，但是這麼大的金額未提示，又不肯說
    明原因，顯然告訴人在91年10、11月期間就知道蘇基綠的經
    濟情況不正常，之後仍然借款給蘇基綠，故告訴人已經評估
    過風險，這與詐欺構成要件不相當，這應只是純粹民事糾紛
    而已。」云云。惟查：
  (一)被告與蘇基綠夫妻如何自90年年中起至92年2 月間止，因先
    前曾與在銀行任職之丙○○辦理房屋與信用賃款等業務而認
    識，被告與蘇基綠即向丙○○與其友人乙○○稱彼等係在經
    營火鍋料銷售之業務，這個行業非常好賺，彼等從日本進貨
    到臺灣，利潤非常高，若以現金購貨的話，可以大幅降低購
    貨成本，如丙○○與乙○○願意貸予彼等現金，使彼等可以
    用現金購物，則彼等願意將上開成本降低的部分，提供一至
    二成予丙○○與乙○○作為利潤等語。而為了取信丙○○與
    乙○○二人，被告與蘇基綠先以彼等或他人所簽發之支票交
    付予丙○○及乙○○，因乙○○均將此等貸款或匯款之事宜
    全權交予丙○○處理，丙○○即依照該等支票之票面金額扣
    除一成作為被告與蘇基綠上開所稱之利潤後，以匯款或給付
    現金之方式，貸予被告與蘇基綠二人票面金額扣除一成後之
    款項（例如被告與蘇基綠交予丙○○票面金額為三百萬元之
    支票，丙○○僅要匯款或給付現金二百七十萬元予被告與蘇
    基綠即可），丙○○嗣後再屆期提示上開支票並獲兌現，此
    等經兌現之支票大約有一、二百張，兌現總金額至少有五千
    萬元，又乙○○提示支票並獲兌現之金額約有一千萬元以上
    ；再被告與蘇基綠曾帶乙○○至被告與蘇基綠之火鍋料公司
    、工廠與倉庫參觀，讓乙○○相信彼等確實有在經營火鍋料
    之銷售業務，被告與蘇基綠以上開方式致丙○○與乙○○不
    疑有他，誤認被告與蘇基綠應有支付能力，會繼續讓以後之
    支票兌現，且被告與蘇基綠即依往例陸續交付如附表所示之
    支票予丙○○，甚至向丙○○與乙○○佯稱如附表所示支票
    中發票人為朱秀玲、楊景印與林瑞成部分係被告與蘇基綠銷
    售火鍋料之客戶，該等客戶向彼等購買火鍋料所交付之客票
    ，丙○○與乙○○因而認定被告、蘇基綠營業狀況良好且有
    還款能力，以致陷於錯誤而陸續將如附表所示支票扣除票面
    金額一成後之款項貸予被告與蘇基綠，嗣因丙○○與乙○○
    自92年2 月25日起先後提示如附表所示之支票未獲兌現，退
    票總金額高達一億二千八百六十三萬九千元，丙○○與乙○
    ○在被退票後訪查，始悉朱秀玲、楊景印夫妻係被告與蘇基
    綠所經營之火鍋料公司之員工，另林瑞成係被告之親弟弟，
    並非如被告與蘇基綠上開所稱之係彼等之客戶云云，始悉受
    騙，另經丙○○與乙○○結算後，丙○○共被詐騙約四千萬
    元左右之款項，且乙○○共被詐騙約四、五百萬元左右之款
    項等情，業經證人即告訴人丙○○與乙○○在本院具結證述
    明確（均見本院95年7 月19日審判筆錄）。此外，復有與告
    訴人二人所述相符之如附表所示之支票，而該等支票經提示
    後被銀行在其上蓋上「拒絕往來戶」之戳記，致該等支票不
    獲兌現等情，亦有前開支票（均影本）在卷足憑（見93年度
    他字第247 號偵查卷第10至34頁）。足徵被告與蘇基綠夫妻
    顯係先以讓交予告訴人之支票正常兌現，以此取得告訴人之
    信任，使告訴人陷於錯誤，誤以為被告與蘇基綠夫妻確有支
    付能力，被告與蘇基綠夫妻始再陸續交付如附表所示之支票
    ，並向告訴人佯稱，發票人朱秀玲、楊景印與林瑞成係被告
    與蘇基綠夫妻之銷售火鍋料之客戶，以致告訴人誤以為被告
    與蘇基綠之火鍋料業務有正常經營，然實情並非如此，因林
    瑞成係被告之親弟弟，惟林瑞成並非被告與蘇基綠夫妻之銷
    售火鍋料之客戶，如附表所示發票人為林瑞成之支票係其應
    蘇基綠之要求始將支票借予蘇基綠一節，業經證人林瑞成在
    偵查中供述明確（偵訊筆錄見本院卷），而被告亦自承朱秀
    玲與楊景印並非其客戶，被告與彼等並未有何廠商往來之關
    係等語，告訴人因上開情事陷於錯誤，而以匯款或給付現金
    之方式，貸予被告與蘇基綠二人票面金額扣除一成後之款項
    ，然被告與蘇基綠夫妻並無支付能力，致該等支票退票，則
    被告與蘇基綠夫妻顯係以前開施用詐術之方式，致告訴人陷
    於錯誤，告訴人丙○○因此受有約四千萬元左右款項之損害
    ，告訴人乙○○因此受有約四、五百萬元左右款項之損害等
    情，堪以認定。再如附表所示支票之退票總金額高達一億二
    千八百六十三萬九千元，惟告訴人丙○○在本院陳稱其共被
    詐騙約四千萬元左右之款項，且告訴人乙○○陳稱其共被詐
    騙約四、五百萬元左右之款項等情如前，顯見告訴人二人前
    開被詐騙金額之數目，應係將上開支票退票總金額扣抵之前
    自被告與蘇基綠夫妻所取得之利潤後結算之結果，又為有利
    於被告之認定，故本院將告訴人丙○○之被詐騙金額認定為
    至少四千萬元，將告訴人乙○○之被詐騙金額認定為至少四
    百萬元，併此敘明。
  (二)抑且，告訴人丙○○在其國泰世華商業銀行建國分行，帳號
    為0000000000000 號之帳戶；暨告訴人乙○○在誠泰銀行（
    現已改名為臺灣新光商業銀行）西門分行，帳號為00000000
    0000號之帳戶，自90年1 月1 日起至92年12月31日止，各有
    數百筆匯入或匯出款項之紀錄，而該等金額自一萬元、數萬
    元、數十萬元、甚至數百萬元均有，足徵告訴人丙○○所為
    有關其貸予被告之款項，係其向親友多人籌措後再匯予被告
    等情之證述，並非無稽，而告訴人乙○○確有將金錢貸予被
    告一節，亦誠屬有據，否則彼等之前開帳戶焉有可能有如此
    多頻繁大額之金額款項進出交易之理？
  (三)至被告之辯護人前開為被告所辯稱之「告訴人丙○○自承附
    表編號10所示發票人甲○○、發票日為91年10月6 日之支票
    ，是被告要求延票而沒有軋入，另外有一張附表編號9 所示
    發票人為蘇基綠，發票日為91年11月20日，票面金額為二百
    萬元，這張支票從卷內影本看來，毫無銀行的戳記，顯然未
    提示，雖然告訴人不願意陳述未提示的原因，但是這麼大的
    金額未提示，又不肯說明原因，顯然告訴人在91年10、11月
    期間就知道蘇基綠的經濟情況不正常，之後仍然借款給蘇基
    綠，故告訴人已經評估過風險，這與詐欺構成要件不相當，
    這應只是純粹民事糾紛而已」云云，然上開附表編號10所示
    之支票，票面金額僅有十三萬元，金額並非甚大，又附表編
    號9 所示發票人為蘇基綠，發票日為91年11月20日，票面金
    額為二百萬元之支票，從卷內影本看來，固無銀行的戳記（
    見93年度他字第247 號偵查卷第11頁），雖可看出該張支票
    未經提示，然前開二張支票未經提示之原因有許多，縱告訴
    人丙○○係應被告與蘇基綠之要求而未提示該支票，亦僅能
    證明告訴人丙○○可能聽信被告與蘇基綠要求不要提示支票
    之說詞，惟尚難以此即足以推出告訴人當時已知悉被告與蘇
    基綠的經濟情況不正常之事，故被告之辯護人之前開辯解，
    並不能為有利於被告之認定。
  (四)另被告之辯護人上開有關支票退票之前，蘇基綠以支票調現
    次數達到一、二百次，告訴人丙○○提示支票獲兌現的金額
    多達五千多萬元，而告訴人乙○○的部分承認支票獲兌現的
    金額為一千萬元以上，期間長達二年多，支票兌現金額亦頗
    為鉅大，足以證明蘇基綠應未施用詐術，僅係後來經營不善
    ，致附表所示之支票退票云云。惟被告與蘇基綠夫妻就是先
    以讓交予告訴人之上開支票正常兌現，以此取得告訴人之信
    任，使告訴人陷於錯誤，誤以為被告與蘇基綠夫妻確有支付
    能力，被告與蘇基綠夫妻始再陸續交付如附表所示之支票，
    而詐得票面金額扣除一成後之款項後，告訴人提示該等支票
    竟不獲兌現等情，業經本院詳細論述如前；易言之，被告與
    蘇基綠夫妻係以讓交予告訴人之支票先正常兌現，以此取得
    告訴人之信任後，告訴人始有可能再貸予彼等更鉅額之款項
    ，此即「放長線釣大魚」之理，而此正是被告與蘇基綠高明
    之騙術，不如此，告訴人二人焉會有上鉤之理？參以，如附
    表所示之支票均係集中在92年2 月間以後始一起退票，而在
    92年2 月間以前幾乎很少有退票之情，足徵被告與蘇基綠即
    是以此等一開始讓支票正常兌現，直到已詐取到一億多元後
    ，再因沒有支付能力，而讓上開支票退票，如一開即有退票
    之紀錄，則告訴人將會心生警惕，不可能如此心甘情願的給
    付如附表所示票面金額扣除一成後之款項予被告及蘇基綠之
    理，故被告之辯護人上開辯解，亦不足以為有利於被告之認
    定，反而是更足以佐證被告及蘇基綠此等以「放長線釣大魚
    」之方式實施詐騙手段之事實。
  (五)況被告在本院開庭時，否認其與告訴人乙○○有交涉過，並
    表示其不認識告訴人乙○○云云（見本院95年7 月19日審判
    筆錄第17頁），惟當告訴人乙○○在庭上聽聞被告之上開說
    法時，面露驚訝之神情，並向被告反問：「妳怎麼會不認識
    我？」等語（見本院95年7 月19日審判筆錄第17頁），足徵
    被告因與其前夫蘇基綠向告訴人借錢之事，而與告訴人有所
    交涉，被告前開辯稱不認識告訴人乙○○云云，正足以證明
    被告係畏罪心虛之卸責之詞，益徵被告確有與其前夫蘇基綠
    共同向告訴人詐騙款項，而與告訴人有所交涉，應毋庸置疑
    。
  (六)綜上諸情參互以析，被告確有詐欺取財犯行，事證明確，堪
    以認定。被告所辯，無非係事後畏罪卸責之詞，不足採信。
丙、論罪科刑之理由、應適用之法條及科刑審酌事由：
    核被告所為，係犯刑法第339 條第1 項之意圖為自己不法之
    所有，以詐術使人將本人之物交付之詐欺取財罪。復按「行
    為後法律有變更者，適用行為時之法律；但行為後之法律有
    利於行為人者，適用最有利於行為人之法律」，刑法第2 條
    第1 項定有明文，被告行為後，修正後刑法第28條業於95年
    7 月1 日施行，將舊刑法第28條所定共同正犯要件，即「二
    人以上共同『實施』犯罪之行為者，皆為正犯」之規定，修
    正為「二人以上共同『實行』犯罪之行為者，皆為正犯」之
    規定，因被告與蘇基綠在本件均已達著手實行詐欺取財之階
    段，故上開修正前後之規定適用之結果，對於被告均是相同
    之結論，即並無何有利、不利之差別，爰依刑法第2 條第1
    項前段之規定，適用被告行為時即修正前之刑法第28條規定
    論處。被告與蘇基綠就上開詐欺取財犯行，有犯意聯絡及行
    為分擔，應依修正前刑法第28條之規定，論以共同正犯。又
    被告行為後，刑法第56條連續犯之規定，業於94年1 月7 日
    修正公布刪除，並於95年7 月1 日施行，則被告多次詐欺取
    財之犯行，因行為後新法業已刪除連續犯之規定，此刪除雖
    非犯罪構成要件之變更，但顯已影響行為人刑罰之法律效果
    ，自屬法律有變更，依新法第2 條第1 項規定，比較新、舊
    法結果，仍應適用較有利於被告之行為時法律即舊法論以連
    續犯（最高法院95年第8 次刑事庭會議決議參照）。被告前
    揭先後多次詐欺取財之犯行，時間緊接，犯罪構成要件相同
    ，為連續犯，應依刑法第56條連續犯之規定，以一罪論，並
    加重其刑。爰審酌被告明知其與蘇基綠並無支付能力，竟以
    事實欄所述之詐騙方式，詐取告訴人之財物，造成告訴人所
    受之損害非輕，其中告訴人丙○○共被詐騙至少四千萬元左
    右之款項，且告訴人乙○○共被詐騙至少四百萬元左右之款
    項，足徵被告前開犯行之惡性非輕，況被告犯後矢口犯認犯
    行，毫無悔意，還振振有詞，且未賠償告訴人所受之損害，
    業經告訴人陳述在卷等一切情狀，量處被告如主文所示之刑
    ，以資懲儆。
丁、共犯蘇基綠目前經檢察官通緝，俟到案後再經檢察官偵辦，
    附此敘明。
據上論斷，應依刑事訴訟法第299 條第1 項前段，刑法第2 條第
1 項、修正前第28條、修正前第56條、第339 條第1 項，修正前
罰金罰鍰提高標準條例第1 條前段，判決如主文。
本案經檢察官徐名駒到庭執行職務。
中    華    民    國    95    年     7     月   31    日
                  刑事第四庭  審判長法  官  陳恆寬
                                    法  官  陳明偉
                                    法  官  許必奇
上列正本證明與原本無異。
如不服本判決，應於判決送達後10日內，向本院提出上訴狀。
                                    書記官  金和國
中    華    民    國    95    年     7     月   31    日
附錄：
中華民國刑法第339條第1項：
意圖為自己或第三人不法之所有，以詐術使人將本人或第三人之
物交付者，處5 年以下有期徒刑、拘役或科或併科1 千元以下罰
金。
附表：金額單位－新臺幣
  ┌──┬────┬───────┬────┬─────┬─────┐
  │編號│發票人  │發票日        │付款銀行│支票號碼  │票面金額  │
  │    │        │              │        │          │（元）    │
  ├──┼────┼───────┼────┼─────┼─────┤
  │1   │蘇基綠  │91年11月14日  │匯通銀行│AX0000000 │32萬      │
  ├──┼────┼───────┼────┼─────┼─────┤
  │2   │蘇基綠  │92年2月20日   │華南銀行│DB0000000 │35萬      │
  ├──┼────┼───────┼────┼─────┼─────┤
  │3   │蘇基綠  │92年2月21日   │國泰銀行│AX0000000 │40萬      │
  ├──┼────┼───────┼────┼─────┼─────┤
  │4   │蘇基綠  │92年3月3日    │誠泰銀行│DC0000000 │14萬      │
  ├──┼────┼───────┼────┼─────┼─────┤
  │5   │蘇基綠  │92年3月5日    │華南銀行│DC0000000 │60萬      │
  ├──┼────┼───────┼────┼─────┼─────┤
  │6   │蘇基綠  │92年3月6日    │華南銀行│GC0000000 │48萬      │
  ├──┼────┼───────┼────┼─────┼─────┤
  │7   │蘇基綠  │92年3月14日   │國泰銀行│AX0000000 │50萬      │
  ├──┼────┼───────┼────┼─────┼─────┤
  │8   │蘇基綠  │92年3月20日   │國泰銀行│AX0000000 │50萬      │
  ├──┼────┼───────┼────┼─────┼─────┤
  │9   │蘇基綠  │91年11月20日  │華南銀行│GC0000000 │200萬     │
  ├──┼────┼───────┼────┼─────┼─────┤
  │10  │甲○○  │91年10月6日   │彰化銀行│AK0000000 │13萬      │
  ├──┼────┼───────┼────┼─────┼─────┤
  │11  │朱秀玲  │92年2月20日   │彰化銀行│PA0000000 │78萬4000  │
  ├──┼────┼───────┼────┼─────┼─────┤
  │12  │朱秀玲  │92年2月21日   │彰化銀行│PA0000000 │75萬      │
  ├──┼────┼───────┼────┼─────┼─────┤
  │13  │朱秀玲  │92年2月24日   │彰化銀行│PA0000000 │83萬3000  │
  ├──┼────┼───────┼────┼─────┼─────┤
  │14  │朱秀玲  │92年2月25日   │彰化銀行│PA0000000 │73萬5000  │
  ├──┼────┼───────┼────┼─────┼─────┤
  │15  │朱秀玲  │92年2月25日   │彰化銀行│PA0000000 │78萬4000  │
  ├──┼────┼───────┼────┼─────┼─────┤
  │16  │朱秀玲  │92年2月27日   │彰化銀行│PA0000000 │80萬3600  │
  ├──┼────┼───────┼────┼─────┼─────┤
  │17  │朱秀玲  │92年3月7日    │彰化銀行│PA0000000 │75萬      │
  ├──┼────┼───────┼────┼─────┼─────┤
  │18  │朱秀玲  │92年3月10日   │彰化銀行│PA0000000 │81萬3000  │
  ├──┼────┼───────┼────┼─────┼─────┤
  │19  │朱秀玲  │92年3月10日   │彰化銀行│PA0000000 │83萬3000  │
  ├──┼────┼───────┼────┼─────┼─────┤
  │20  │朱秀玲  │92年3月14日   │彰化銀行│PA0000000 │83萬3000  │
  ├──┼────┼───────┼────┼─────┼─────┤
  │21  │朱秀玲  │92年3月18日   │誠泰銀行│XC0000000 │80萬      │
  ├──┼────┼───────┼────┼─────┼─────┤
  │22  │朱秀玲  │92年3月25日   │誠泰銀行│XC0000000 │80萬      │
  ├──┼────┼───────┼────┼─────┼─────┤
  │23  │朱秀玲  │92年3月18日   │彰化銀行│PA0000000 │84萬2800  │
  ├──┼────┼───────┼────┼─────┼─────┤
  │24  │朱秀玲  │92年3月18日   │誠泰銀行│XC0000000 │85萬8000  │
  ├──┼────┼───────┼────┼─────┼─────┤
  │25  │朱秀玲  │92年3月25日   │誠泰銀行│XC0000000 │88萬5000  │
  ├──┼────┼───────┼────┼─────┼─────┤
  │26  │朱秀玲  │92年3月27日   │誠泰銀行│XC0000000 │97萬      │
  ├──┼────┼───────┼────┼─────┼─────┤
  │27  │朱秀玲  │92年3月28日   │誠泰銀行│XC0000000 │90萬      │
  ├──┼────┼───────┼────┼─────┼─────┤
  │28  │朱秀玲  │92年4月1日    │誠泰銀行│XC0000000 │82萬4000  │
  ├──┼────┼───────┼────┼─────┼─────┤
  │29  │朱秀玲  │92年4月1日    │誠泰銀行│XC0000000 │99萬6000  │
  ├──┼────┼───────┼────┼─────┼─────┤
  │30  │朱秀玲  │92年4月3日    │誠泰銀行│XC0000000 │94萬800   │
  ├──┼────┼───────┼────┼─────┼─────┤
  │31  │朱秀玲  │92年4月4日    │誠泰銀行│XC0000000 │98萬      │
  ├──┼────┼───────┼────┼─────┼─────┤
  │32  │朱秀玲  │92年4月6日    │誠泰銀行│XC0000000 │120萬8000 │
  ├──┼────┼───────┼────┼─────┼─────┤
  │33  │朱秀玲  │92年4月8日    │誠泰銀行│XC0000000 │96萬      │
  ├──┼────┼───────┼────┼─────┼─────┤
  │34  │朱秀玲  │92年4月10日   │誠泰銀行│XC0000000 │93萬1000  │
  ├──┼────┼───────┼────┼─────┼─────┤
  │35  │朱秀玲  │92年4月11日   │誠泰銀行│XC0000000 │98萬      │
  ├──┼────┼───────┼────┼─────┼─────┤
  │36  │朱秀玲  │92年4月14日   │誠泰銀行│XC0000000 │94萬      │
  ├──┼────┼───────┼────┼─────┼─────┤
  │37  │朱秀玲  │92年4月15日   │誠泰銀行│XC0000000 │92萬1000  │
  ├──┼────┼───────┼────┼─────┼─────┤
  │38  │朱秀玲  │92年4月15日   │誠泰銀行│XC0000000 │98萬5000  │
  ├──┼────┼───────┼────┼─────┼─────┤
  │39  │朱秀玲  │92年4月17日   │誠泰銀行│XC0000000 │98萬6000  │
  ├──┼────┼───────┼────┼─────┼─────┤
  │40  │朱秀玲  │92年4月18日   │誠泰銀行│XC0000000 │88萬2000  │
  ├──┼────┼───────┼────┼─────┼─────┤
  │41  │朱秀玲  │92年4月21日   │誠泰銀行│XC0000000 │94萬8000  │
  ├──┼────┼───────┼────┼─────┼─────┤
  │42  │朱秀玲  │92年4月22日   │誠泰銀行│XC0000000 │91萬1000  │
  ├──┼────┼───────┼────┼─────┼─────┤
  │43  │朱秀玲  │92年4月23日   │誠泰銀行│XC0000000 │90萬      │
  ├──┼────┼───────┼────┼─────┼─────┤
  │44  │朱秀玲  │92年4月25日   │誠泰銀行│XC0000000 │99萬6000  │
  ├──┼────┼───────┼────┼─────┼─────┤
  │45  │朱秀玲  │92年4月27日   │誠泰銀行│XC0000000 │98萬5000  │
  ├──┼────┼───────┼────┼─────┼─────┤
  │46  │朱秀玲  │92年4月28日   │誠泰銀行│XC0000000 │92萬      │
  ├──┼────┼───────┼────┼─────┼─────┤
  │47  │朱秀玲  │92年4月28日   │誠泰銀行│XC0000000 │93萬      │
  ├──┼────┼───────┼────┼─────┼─────┤
  │48  │朱秀玲  │92年4月29日   │誠泰銀行│XC0000000 │95萬      │
  ├──┼────┼───────┼────┼─────┼─────┤
  │49  │朱秀玲  │92年4月30日   │誠泰銀行│XC0000000 │98萬6000  │
  ├──┼────┼───────┼────┼─────┼─────┤
  │50  │朱秀玲  │92年4月30日   │誠泰銀行│XC0000000 │95萬      │
  ├──┼────┼───────┼────┼─────┼─────┤
  │51  │朱秀玲  │92年5月2日    │誠泰銀行│XC0000000 │98萬      │
  ├──┼────┼───────┼────┼─────┼─────┤
  │52  │朱秀玲  │92年5月2日    │誠泰銀行│XC0000000 │85萬      │
  ├──┼────┼───────┼────┼─────┼─────┤
  │53  │朱秀玲  │92年5月6日    │誠泰銀行│XC0000000 │97萬      │
  ├──┼────┼───────┼────┼─────┼─────┤
  │54  │朱秀玲  │92年5月6日    │誠泰銀行│XC0000000 │99萬5000  │
  ├──┼────┼───────┼────┼─────┼─────┤
  │55  │朱秀玲  │92年5月8日    │誠泰銀行│XC0000000 │96萬      │
  ├──┼────┼───────┼────┼─────┼─────┤
  │56  │朱秀玲  │92年5月9日    │誠泰銀行│XC0000000 │94萬5000  │
  ├──┼────┼───────┼────┼─────┼─────┤
  │57  │朱秀玲  │92年5月9日    │誠泰銀行│XC0000000 │99萬7000  │
  ├──┼────┼───────┼────┼─────┼─────┤
  │58  │朱秀玲  │92年5月12日   │誠泰銀行│XC0000000 │98萬      │
  ├──┼────┼───────┼────┼─────┼─────┤
  │59  │朱秀玲  │92年5月15日   │誠泰銀行│XC0000000 │93萬8000  │
  ├──┼────┼───────┼────┼─────┼─────┤
  │60  │朱秀玲  │92年5月13日   │誠泰銀行│XC0000000 │97萬6800  │
  ├──┼────┼───────┼────┼─────┼─────┤
  │61  │朱秀玲  │92年5月13日   │誠泰銀行│XC0000000 │98萬      │
  ├──┼────┼───────┼────┼─────┼─────┤
  │62  │朱秀玲  │92年5月14日   │誠泰銀行│XC0000000 │99萬      │
  ├──┼────┼───────┼────┼─────┼─────┤
  │63  │朱秀玲  │92年5月16日   │誠泰銀行│XC0000000 │90萬2000  │
  ├──┼────┼───────┼────┼─────┼─────┤
  │64  │朱秀玲  │92年5月16日   │誠泰銀行│XC0000000 │99萬5000  │
  ├──┼────┼───────┼────┼─────┼─────┤
  │65  │朱秀玲  │92年5月19日   │誠泰銀行│XC0000000 │98萬5000  │
  ├──┼────┼───────┼────┼─────┼─────┤
  │66  │朱秀玲  │92年5月25日   │誠泰銀行│XC0000000 │98萬      │
  ├──┼────┼───────┼────┼─────┼─────┤
  │67  │朱秀玲  │92年5月27日   │誠泰銀行│XC0000000 │96萬4000  │
  ├──┼────┼───────┼────┼─────┼─────┤
  │68  │朱秀玲  │92年5月29日   │誠泰銀行│XC0000000 │98萬7000  │
  ├──┼────┼───────┼────┼─────┼─────┤
  │69  │朱秀玲  │92年5月30日   │誠泰銀行│XC0000000 │98萬      │
  ├──┼────┼───────┼────┼─────┼─────┤
  │70  │朱秀玲  │92年6月10日   │誠泰銀行│XC0000000 │98萬5000  │
  ├──┼────┼───────┼────┼─────┼─────┤
  │71  │楊景印  │92年2月27日   │華南銀行│KC0000000 │72萬5000  │
  ├──┼────┼───────┼────┼─────┼─────┤
  │72  │楊景印  │92年2月27日   │華南銀行│KC0000000 │70萬      │
  ├──┼────┼───────┼────┼─────┼─────┤
  │73  │楊景印  │92年3月14日   │華南銀行│KC0000000 │65萬4000  │
  ├──┼────┼───────┼────┼─────┼─────┤
  │74  │楊景印  │92年3月14日   │華南銀行│KC0000000 │88萬2000  │
  ├──┼────┼───────┼────┼─────┼─────┤
  │75  │楊景印  │92年3月20日   │華南銀行│KC0000000 │70萬      │
  ├──┼────┼───────┼────┼─────┼─────┤
  │76  │楊景印  │92年4月7日    │華南銀行│KC0000000 │78萬4000  │
  ├──┼────┼───────┼────┼─────┼─────┤
  │77  │楊景印  │92年4月10日   │華南銀行│KC0000000 │95萬7900  │
  ├──┼────┼───────┼────┼─────┼─────┤
  │78  │楊景印  │92年4月12日   │華南銀行│GC0000000 │86萬8000  │
  ├──┼────┼───────┼────┼─────┼─────┤
  │79  │楊景印  │92年4月12日   │華南銀行│KC0000000 │92萬5000  │
  ├──┼────┼───────┼────┼─────┼─────┤
  │80  │楊景印  │92年4月15日   │華南銀行│KC0000000 │78萬4000  │
  ├──┼────┼───────┼────┼─────┼─────┤
  │81  │楊景印  │92年4月17日   │華南銀行│KC0000000 │86萬9000  │
  ├──┼────┼───────┼────┼─────┼─────┤
  │82  │楊景印  │92年4月18日   │華南銀行│KC0000000 │95萬6000  │
  ├──┼────┼───────┼────┼─────┼─────┤
  │83  │楊景印  │92年4月23日   │華南銀行│KC0000000 │96萬4000  │
  ├──┼────┼───────┼────┼─────┼─────┤
  │84  │楊景印  │92年4月25日   │華南銀行│KC0000000 │99萬      │
  ├──┼────┼───────┼────┼─────┼─────┤
  │85  │楊景印  │92年5月6日    │華南銀行│KC0000000 │97萬5000  │
  ├──┼────┼───────┼────┼─────┼─────┤
  │86  │楊景印  │92年5月5日    │華南銀行│KC0000000 │99萬      │
  ├──┼────┼───────┼────┼─────┼─────┤
  │87  │楊景印  │92年5月6日    │華南銀行│KC0000000 │99萬5000  │
  ├──┼────┼───────┼────┼─────┼─────┤
  │88  │楊景印  │92年5月12日   │華南銀行│KC0000000 │98萬9000  │
  ├──┼────┼───────┼────┼─────┼─────┤
  │89  │楊景印  │92年5月15日   │華南銀行│KC0000000 │97萬6000  │
  ├──┼────┼───────┼────┼─────┼─────┤
  │90  │楊景印  │92年5月15日   │華南銀行│KC0000000 │98萬6000  │
  ├──┼────┼───────┼────┼─────┼─────┤
  │91  │楊景印  │92年5月16日   │華南銀行│KC0000000 │92萬7000  │
  ├──┼────┼───────┼────┼─────┼─────┤
  │92  │楊景印  │92年5月19日   │華南銀行│KC0000000 │97萬6000  │
  ├──┼────┼───────┼────┼─────┼─────┤
  │93  │楊景印  │92年5月22日   │華南銀行│KC0000000 │97萬8000  │
  ├──┼────┼───────┼────┼─────┼─────┤
  │94  │楊景印  │92年5月23日   │華南銀行│KC0000000 │98萬      │
  ├──┼────┼───────┼────┼─────┼─────┤
  │95  │楊景印  │92年5月27日   │華南銀行│KC0000000 │95萬9000  │
  ├──┼────┼───────┼────┼─────┼─────┤
  │96  │楊景印  │92年5月28日   │華南銀行│KC0000000 │99萬2000  │
  ├──┼────┼───────┼────┼─────┼─────┤
  │97  │楊景印  │92年5月30日   │華南銀行│KC0000000 │97萬8000  │
  ├──┼────┼───────┼────┼─────┼─────┤
  │98  │林瑞成  │92年2月22日   │華南銀行│GC0000000 │112萬     │
  ├──┼────┼───────┼────┼─────┼─────┤
  │99  │林瑞成  │92年2月22日   │華南銀行│GC0000000 │79萬      │
  ├──┼────┼───────┼────┼─────┼─────┤
  │100 │林瑞成  │92年2月22日   │華南銀行│GC0000000 │76萬5000  │
  ├──┼────┼───────┼────┼─────┼─────┤
  │101 │林瑞成  │92年3月7日    │彰化銀行│CI0000000 │80萬      │
  ├──┼────┼───────┼────┼─────┼─────┤
  │102 │林瑞成  │92年2月27日   │彰化銀行│CI0000000 │75萬      │
  ├──┼────┼───────┼────┼─────┼─────┤
  │103 │林瑞成  │92年2月28日   │華南銀行│GC0000000 │98萬5000  │
  ├──┼────┼───────┼────┼─────┼─────┤
  │104 │林瑞成  │92年2月28日   │華南銀行│GC0000000 │69萬5000  │
  ├──┼────┼───────┼────┼─────┼─────┤
  │105 │林瑞成  │92年3月10日   │彰化銀行│CI0000000 │87萬5000  │
  ├──┼────┼───────┼────┼─────┼─────┤
  │106 │林瑞成  │92年3月17日   │華南銀行│GC0000000 │84萬5000  │
  ├──┼────┼───────┼────┼─────┼─────┤
  │107 │林瑞成  │92年3月13日   │彰化銀行│CI0000000 │100萬     │
  ├──┼────┼───────┼────┼─────┼─────┤
  │108 │林瑞成  │92年3月20日   │彰化銀行│CI0000000 │88萬9000  │
  ├──┼────┼───────┼────┼─────┼─────┤
  │109 │林瑞成  │92年3月25日   │彰化銀行│CI0000000 │120萬     │
  ├──┼────┼───────┼────┼─────┼─────┤
  │110 │林瑞成  │92年3月27日   │彰化銀行│CI0000000 │92萬4000  │
  ├──┼────┼───────┼────┼─────┼─────┤
  │111 │林瑞成  │92年4月10日   │彰化銀行│CI0000000 │54萬      │
  ├──┼────┼───────┼────┼─────┼─────┤
  │112 │林瑞成  │92年4月15日   │彰化銀行│CI0000000 │113萬     │
  ├──┼────┼───────┼────┼─────┼─────┤
  │113 │林瑞成  │92年4月17日   │彰化銀行│CI0000000 │88萬      │
  ├──┼────┼───────┼────┼─────┼─────┤
  │114 │林瑞成  │92年4月18日   │彰化銀行│CI0000000 │90萬      │
  ├──┼────┼───────┼────┼─────┼─────┤
  │115 │林瑞成  │92年4月22日   │彰化銀行│CI0000000 │91萬8000  │
  ├──┼────┼───────┼────┼─────┼─────┤
  │116 │林瑞成  │92年4月25日   │彰化銀行│CI0000000 │93萬      │
  ├──┼────┼───────┼────┼─────┼─────┤
  │117 │林瑞成  │92年4月30日   │彰化銀行│CI0000000 │88萬5000  │
  ├──┼────┼───────┼────┼─────┼─────┤
  │118 │林瑞成  │92年5月27日   │彰化銀行│CI0000000 │95萬6000  │
  ├──┼────┼───────┼────┼─────┼─────┤
  │119 │楊景印  │92年5月26日   │華南銀行│KC0000000 │97萬      │
  ├──┼────┼───────┼────┼─────┼─────┤
  │120 │楊景印  │92年5月23日   │華南銀行│KC0000000 │98萬4000  │
  ├──┼────┼───────┼────┼─────┼─────┤
  │121 │楊景印  │92年5月20日   │華南銀行│KC0000000 │99萬5000  │
  ├──┼────┼───────┼────┼─────┼─────┤
  │122 │朱秀玲  │92年5月23     │誠泰銀行│XC0000000 │96萬5000  │
  ├──┼────┼───────┼────┼─────┼─────┤
  │123 │朱秀玲  │92年5月20日   │誠泰銀行│XC0000000 │97萬6000  │
  ├──┼────┼───────┼────┼─────┼─────┤
  │124 │朱秀玲  │92年5月20日   │誠泰銀行│XC0000000 │98萬      │
  ├──┼────┼───────┼────┼─────┼─────┤
  │125 │朱秀玲  │92年5月27日   │誠泰銀行│XC0000000 │97萬8000  │
  ├──┼────┼───────┼────┼─────┼─────┤
  │126 │朱秀玲  │92年5月31日   │誠泰銀行│XC0000000 │995000    │
  ├──┼────┼───────┼────┼─────┼─────┤
  │127 │朱秀玲  │92年6月3日    │誠泰銀行│XC0000000 │995000    │
  ├──┼────┼───────┼────┼─────┼─────┤
  │128 │朱秀玲  │92年6月4日    │誠泰銀行│XC0000000 │98萬9000  │
  ├──┼────┼───────┼────┼─────┼─────┤
  │129 │朱秀玲  │92年6月4日    │誠泰銀行│XC0000000 │99萬5000  │
  ├──┼────┼───────┼────┼─────┼─────┤
  │130 │朱秀玲  │92年6月4日    │誠泰銀行│XC0000000 │97萬      │
  ├──┼────┼───────┼────┼─────┼─────┤
  │131 │朱秀玲  │92年6月6日    │誠泰銀行│XC0000000 │98萬4000  │
  ├──┼────┼───────┼────┼─────┼─────┤
  │132 │朱秀玲  │92年6月5日    │誠泰銀行│XC0000000 │97萬4000  │
  ├──┼────┼───────┼────┼─────┼─────┤
  │133 │朱秀玲  │92年6月10日   │誠泰銀行│XC0000000 │989000    │
  ├──┼────┼───────┼────┼─────┼─────┤
  │134 │朱秀玲  │92年6月13日   │誠泰銀行│XC0000000 │97萬6000  │
  ├──┼────┼───────┼────┼─────┼─────┤
  │135 │朱秀玲  │92年6月13日   │誠泰銀行│XC0000000 │99萬      │
  ├──┼────┼───────┼────┼─────┼─────┤
  │136 │朱秀玲  │92年6月12日   │誠泰銀行│XC0000000 │99萬7000  │
  ├──┼────┼───────┼────┼─────┼─────┤
  │137 │朱秀玲  │92年6月17日   │誠泰銀行│XC0000000 │99萬8000  │
  ├──┼────┼───────┼────┼─────┼─────┤
  │138 │朱秀玲  │92年6月19日   │誠泰銀行│XC0000000 │99萬      │
  ├──┼────┼───────┼────┼─────┼─────┤
  │139 │朱秀玲  │92年6月19日   │誠泰銀行│XC0000000 │99萬6000  │
  ├──┼────┼───────┼────┼─────┼─────┤
  │140 │朱秀玲  │92年6月19日   │誠泰銀行│XC0000000 │99萬      │
  ├──┼────┼───────┼────┼─────┼─────┤
  │141 │朱秀玲  │92年6月19日   │誠泰銀行│XC0000000 │99萬6000  │
  ├──┼────┼───────┼────┼─────┼─────┤
  │142 │朱秀玲  │92年6月25日   │誠泰銀行│XC0000000 │99萬8000  │
  ├──┼────┼───────┼────┼─────┼─────┤
  │143 │朱秀玲  │92年6月24日   │誠泰銀行│XC0000000 │98萬      │
  ├──┴────┴───────┴────┴─────┴─────┤
  │合計：1億2863萬9000元                                           │
  └────────────────────────────────┘


司法院資訊處製作；財團法人民間司法改革基金會備份。
